---
title: "Internações por SRAG-COVID no Brasil"
output: 
  flexdashboard::flex_dashboard:
    orientation: columns
    vertical_layout: fill
    theme: cerulean
    logo: small48.png
    favicon: small48.png
    navbar:
      - { title: "Sobre mim", href: "http://www.rizbicki.ufscar.br/", align: right}
runtime: shiny    
---

<style>    
.section.sidebar {
background-color: F8F8F8; 
}

.navbar {
background-color:#003D79;
border-color:white;
}
.navbar-brand {
color:white!important;
}

.dygraph-legend {
display: flex;
flex-direction: column;
align-items: center;
border-radius: 5px;
border: 1px solid #888;
padding: 10px;
box-shadow: 1px 1px 1px #CCC;
transition: transform 0.25s;
width: 90px;
}
</style>  

<script src="https://cdnjs.cloudflare.com/ajax/libs/moment.js/2.27.0/locale/pt-br.min.js"></script>

<script>
$(document).ready(function() {
//Locale info
moment.locale('pt-br');

/* Setting legend position */
document.querySelectorAll('.dygraph-legend').forEach(function (el) {
el.left = false;
el.right = true;
})

/* Changing legend except mobile */
if (document.documentElement.clientWidth > 425) {
$('.dygraphs.html-widget').on('mousemove', function (e) {
var _legend = this.querySelector('.dygraph-legend');
var _w = _legend.offsetWidth;


if (document.documentElement.clientWidth - e.pageX < _w && !_legend.left) {
_legend.style.transform = 'translateX(-115%)';
_legend.right = false;
_legend.left = true;
}
else if (document.documentElement.clientWidth - e.pageX >= _w && !_legend.right) {
_legend.style.transform = 'translateX(0)';
_legend.right = true;
_legend.left = false;
}
});
}
});

$('.navbar-logo').wrap('<a href="http://www.small.ufscar.br/">');
</script>

```{r setup, include=FALSE}
library(tidyverse)
library(lubridate)
library(plotly)
library(scales)
library(ggthemes)

tmpfile <- tempfile(fileext = ".rds")
download.file(
  "https://github.com/jtrecenti/sragData/raw/master/data-raw/dados_SRAG.RDS",
  tmpfile
)
dados <- readr::read_rds(tmpfile)
file.remove(tmpfile)
#dados <- readr::read_rds("../../sragData/data-raw/dados_SRAG.RDS")
```


Inputs {.sidebar}
----------------------------------

Para visualizar corretamente os gráficos, por favor acesse
o site de um computador.

<br>


```{r}

selectInput("estado",
            "Estado:",
            sort(unique(dados$SG_UF_NOT)),
            selected = c("SP"), 
            multiple = TRUE, selectize = TRUE)
``` 
<br>


```{r}
radioButtons("idade_cat",
            "Tipo de categorização de idade:",
            c("1","2"),
            selected = c("1"))
``` 
<br>


```{r}
radioButtons("media_movel",
            "Número de dias para a média móvel:",
            c(7,14),
            selected = c(7))
``` 
<br>


```{r}
sliderInput("data_inicio",
            "Data de base para comparação (apenas para o terceiro gráfico):",
            min = min(dados$DT_INTERNA),
            max = max(dados$DT_INTERNA)-2,
            value=as.Date("2021-03-01"),
            timeFormat="%d/%m/%Y")
```


Column {.tabset}
------------------------------------- 

### Novas internações por SRAG COVID

```{r}
renderPlotly({
  
  dados <- dados %>% 
    filter(SG_UF_NOT%in% input$estado) 
  
  if(input$idade_cat=="2")
    dados$idade_cat <- dados$idade_cat2
  
  
  dados_resumo_interna <- dados  %>% 
    filter(!is.na(idade_cat)) %>% 
    group_by(idade_cat,DT_INTERNA) %>% 
    summarise(numero_casos=n()) %>% 
    ungroup() %>% 
    complete(idade_cat,DT_INTERNA,fill = list(numero_casos=0)) %>% 
    group_by(idade_cat) %>% 
    arrange(DT_INTERNA) %>% 
    mutate(numero_casos_normalizados=numero_casos/sum(numero_casos),
           numero_casos_normalizados_media_movel=
             zoo::rollapply(numero_casos_normalizados,
                            as.numeric(input$media_movel),mean,align='right',fill=NA)) %>% 
    filter(!is.na(numero_casos_normalizados_media_movel))
  
  g <- ggplot(dados_resumo_interna)+
    geom_line(aes(x=DT_INTERNA,y=numero_casos_normalizados_media_movel,color=idade_cat),size=1) +
    theme_bw()+
    theme(axis.text.x = element_text(size=18), legend.text = element_text(size = 14),legend.title = element_text( size = 16,face="bold"),axis.title=element_text(size=18),plot.title = element_text(size=12))+
    ylab("Número de novas internações por  \n  SRAG COVID (média móvel padronizada por idade)")+
    xlab("")+
    labs(title = "Fonte: Opendatasus. Dados sujeitos a alterações.")+
    scale_colour_colorblind(name = "Faixa Etária")+
    expand_limits(y = 0)
  
  
  
  ggplotly(g,tooltip = c("idade_cat","DT_INTERNA"))  %>% 
    highlight(on = "plotly_hover", off ="plotly_deselect",
              color=c("grey21"),debounce=5)
  
})
```


### Proporção de novas interações por SRAG COVID segundo faixa etária

```{r}
renderPlotly({
  
  dados <- dados %>% 
    filter(SG_UF_NOT%in% input$estado)
  
  if(input$idade_cat=="2")
    dados$idade_cat <- dados$idade_cat2
  
  
  dados_resumo_interna <- dados  %>% 
    filter(!is.na(idade_cat)) %>% 
    group_by(idade_cat,DT_INTERNA) %>% 
    summarise(numero_casos=n()) %>% 
    ungroup() %>% 
    complete(idade_cat,DT_INTERNA,fill = list(numero_casos=0)) %>% 
    group_by(idade_cat) %>% 
    arrange(DT_INTERNA) %>% 
    mutate(numero_casos_normalizados=numero_casos/sum(numero_casos),
           numero_casos_media_movel=
             zoo::rollapply(numero_casos,as.numeric(input$media_movel),
                            mean,align='right',fill=NA)) %>% 
    filter(!is.na(numero_casos_media_movel))
  
  dados_resumo_interna <- dados_resumo_interna %>% 
    group_by(DT_INTERNA) %>% 
    mutate(percentage=numero_casos_media_movel/sum(numero_casos_media_movel))
  
  g <- ggplot(dados_resumo_interna)+
    geom_line(aes(x=DT_INTERNA,y=percentage,color=idade_cat),size=1) +
    theme_bw()+
    theme(axis.text.x = element_text(size=18), legend.text = element_text(size = 14),legend.title = element_text( size = 16,face="bold"),axis.title=element_text(size=18),plot.title = element_text(size=12))+
    ylab("Proporção de novas internações por  \n  SRAG COVID por faixa etária (média móvel)")+
    xlab("")+
    labs(title = "Fonte: Opendatasus. Dados sujeitos a alterações.")+
    scale_colour_colorblind(name = "Faixa Etária")+
  scale_y_continuous(labels = scales::percent_format(accuracy = 1))
  
  
  
  ggplotly(g,tooltip = c("idade_cat","DT_INTERNA"))  %>% 
    highlight(on = "plotly_hover", off ="plotly_deselect",
              color=c("grey21"),debounce=5)
  
})
```




### Variação do número de novas internações por SRAG COVID

```{r}
renderPlotly({
  
  
  dados <- dados %>% 
    filter(SG_UF_NOT%in% input$estado)
  
  if(input$idade_cat=="2")
    dados$idade_cat <- dados$idade_cat2
  
  
  dados_resumo_interna <- dados  %>% 
    filter(!is.na(idade_cat)) %>% 
    group_by(idade_cat,DT_INTERNA) %>% 
    summarise(numero_casos=n()) %>% 
    ungroup() %>% 
    complete(idade_cat,DT_INTERNA,fill = list(numero_casos=0)) %>% 
    group_by(idade_cat) %>% 
    arrange(DT_INTERNA) %>% 
    mutate(numero_casos_normalizados=numero_casos/sum(numero_casos),
           numero_casos_normalizados_media_movel=
             zoo::rollapply(numero_casos_normalizados,as.numeric(input$media_movel),
                            mean,align='right',fill=NA)) 
  
  dados_variacao <- dados_resumo_interna %>% 
    select(idade_cat,DT_INTERNA,numero_casos_normalizados_media_movel) %>% 
    filter(DT_INTERNA>=input$data_inicio) %>% 
    group_by(idade_cat) %>% 
    mutate(Variacao = numero_casos_normalizados_media_movel/first(numero_casos_normalizados_media_movel)-1) 
  
  g <- ggplot(dados_variacao)+
    geom_hline(yintercept = 0, size=2)+
    geom_line(aes(x=DT_INTERNA,y=Variacao,color=idade_cat),size=1) +
    theme_bw()+
    theme(axis.text.x = element_text(size=18), legend.text = element_text(size = 14),legend.title = element_text( size = 16,face="bold"),axis.title=element_text(size=18),plot.title = element_text(size=12))+
    ylab("Variação no número de novas internações \n por SRAG COVID em relação à data de início")+
    xlab("")+
    labs(title = "Fonte: Opendatasus. Dados sujeitos a alterações.")+
    scale_y_continuous(labels = scales::percent_format(accuracy = 1))+ 
    scale_colour_colorblind(name = "Faixa Etária")
  
  
  
  ggplotly(g,tooltip = c("idade_cat","DT_NOTIFIC"))  %>% 
    highlight(on = "plotly_hover", off ="plotly_deselect",
              color=c("grey21"),debounce=5)
  
})
```


### Mais informações


Os dados utilizados  elabordar os gráficos 
foram obtidos no OpenDataSUS utilizando uma planilha que é atualizada semanalmente ([https://opendatasus.saude.gov.br/dataset/bd-srag-2021](https://opendatasus.saude.gov.br/dataset/bd-srag-2021)).
Esses dados são constante atualizados, de modo que as curvas podem
mudar com o tempo. Para tentar minimizar esses efeitos,
os gráficos mostram estatísticas referentes a internações que ocorreram ao menos três semanas antes da última atualização.

Para sugestões/críticas/erros, por favor me envie um email (que pode ser encontrado em [http://www.rizbicki.ufscar.br/](http://www.rizbicki.ufscar.br/)).

Agradeço ao Tiago Mendonça e ao Julio Trecenti pela ajuda
na construção desse aplicativo.
